# 上市公司收到控股股东拟增持款该如何处理？

提问人：青云花 时间：2019-09-29 16:05:23
陈老师您好，跟您请教个问题：上市公司控股股东拟增持上市公司股份，但由于种种原因，一直未按计划增持，后来监管部门要求控股股东把拟增持资金打到上市公司账户（新开账户，处于监管状态），请问上市公司收到这笔款项的时候，能否确认为一项资产（货币资金-银行存款）呢？目前我的理解是该事项形成的账户里的资金，可能并不满足资产的定义，该如何去理解该事项呢？谢谢陈老师

回答人：chenyiwei
要关注上市公司能否主导该账户内资金的使用并可获取相关经济利益。如果处于事实上的冻结状态，且何时及如何解冻并非由上市公司自身可单方面决定，也没有明确的解冻时间表，则理论上不符合资产的定义。
或者，为了完整反映上市公司名下资产状况，实务中也可以接受同时体现其他货币资金和其他应付款的做法，但不属于现金及现金等价物，且需充分披露该账户处于冻结状态、日后的解冻条件和程序、截至财务报表批准报出日的最新进展等信息。